臺灣高等法院臺南分院刑事判決
                                111年度金上訴字第1187號
上  訴  人  
即  被  告  宋啟偉
選任辯護人  陳冠仁律師
            孟士珉律師
上列上訴人即被告因詐欺等案件，不服臺灣臺南地方法院111年
度金訴字第422號中華民國111年8月12日第一審判決（起訴案號
：臺灣臺南地方檢察署111年度營偵字第469號，及移送併辦：同
署111年度營偵字第1336號），提起上訴，本院判決如下：
    主  文
上訴駁回。
宋啟偉緩刑貳年。並應履行附件二、三所示本院111年度附民移
調字第107號調解筆錄調解成立內容所示之損害賠償。
    理  由
壹、程序事項：　
    按刑事訴訟法第348條規定於民國110年6月16日公布，同年
    月18日生效施行，而本案係於111年9月20日繫屬本院，且並
    非刑事訴訟法施行法第7之13條所規定仍適用修正前規定之
    案件，故應適用修正後刑事訴訟法第348條之規定，先予說
    明。又修正後刑事訴訟法第348條第3項規定：「上訴得明示
    僅就判決之刑、沒收或保安處分一部為之」。查本件上訴人
    即被告於本院審理時，已陳明其上訴之範圍及理由為全部認
    罪，但其已與被害人達成和解，希望判輕一點，是僅就量刑
    部分上訴；對於原審判決（如附件一）認定之犯罪事實、引
    用之證據、理由、適用法條、罪名等，都沒有不服，也不要
    上訴等語。檢察官、被告及辯護人並均同意本院依照原審所
    認定的犯罪事實、證據理由、適用法條、罪名為基礎，僅就
    量刑部分調查證據及辯論（見本院卷第148-149頁）。依據
    前述規定，本院僅就原判決量刑妥適與否進行審理，至於原
    判決其他部分（含原判決認定之犯罪事實、證據、理由、引
    用的法條、罪名），則非本院審理範圍。
貳、上訴審之判斷
一、被告上訴意旨略以：其已與被害人王淑燕、紀蔚忠達成和解
    ，希望判輕一點等語。然按量刑之輕重，係事實審法院得依
    職權自由裁量之事項，茍已斟酌刑法第57條各款所列情狀而
    未逾越法定刑度，亦無明顯違背罪刑相當原則，不得遽指為
    違法；上級法院對於下級法院之職權行使，原則上應予尊重
    。經查，本件原審業已以行為人之責任為基礎，審酌被告所
    犯本件各罪之犯罪動機、目的、手段、對於被害人王淑燕、
    紀蔚忠因此所生之財產損害、及被告之素行、犯後態度、教
    育程度、家庭經濟狀況等一切情狀，分別量處有期徒刑1年2
    月，並就被告所犯上開數罪，衡酌其罪名、行為態樣、動機
    、手段均相同，所侵害者均非具有不可替代性、不可回復性
    之個人法益，數罪間之責任非難重複程度甚高，復就所犯各
    罪整體評價其應受非難及矯治之程度，並兼衡刑罰經濟與公
    平、比例等原則，定其應執行之刑為有期徒刑1年3月。經核
    原審就各罪之量刑及定應執行刑，均尚屬妥適，並無逾越法
    定範圍或有偏執一端或失之過重等罪責不相當之不當情形，
    並符比例原則，故被告上訴意旨請求從輕量刑云云，並無理
    由，應予駁回。
二、被告前未曾因故意犯罪受有期徒刑以上刑之宣告，有臺灣高
    等法院被告前案紀錄表在卷可憑，其因一時思慮未周，致罹
    刑章，於本院審理中已與告訴人王淑燕、紀蔚忠調解成立，
    告訴人王淑燕、紀蔚忠並均表明願意原諒被告，並同意法院
    從輕量刑，及給予被告附條件緩刑之宣告等語，有本院111
    年度附民移調字第107號調解筆錄2份在卷可參（見本院卷第
    137至140頁），是本院認被告經此教訓後，當知警惕，信無
    再犯之虞，因認其所宣告之刑，以暫不執行為適當，宣告緩
    刑2年，以啟自新。惟為督促被告能履行賠償義務，另為使
    被告知所警惕，並兼顧告訴人王淑燕、紀蔚忠之權益，認應
    依刑法第74條第2項第3款規定，於緩刑期間課予被告繼續履
    行上開調解筆錄調解成立內容之損害賠償責任，乃屬適當，
    爰併予宣告之；且前開被告應支付損害賠償部分，依刑法第
    74條第4項之規定，得為民事強制執行名義。此外，若被告
    未於緩刑期間內履行前開負擔，且情節重大，足認原宣告之
    緩刑難收其預期效果，而有執行刑罰之必要者，檢察官尚得
    依刑事訴訟法第476條、刑法第75條之1第1項第4款規定，聲
    請法院撤銷其緩刑宣告，附此敘明。
據上論結，應依刑事訴訟法第368條、第373條，刑法第74條第1
項第1款、第2項第3款，判決如主文。
本案經檢察官蔡佳蒨提起公訴，檢察官廖羽羚移送併辦，檢察官
周文祥到庭執行職務。
中　　華　　民　　國　　111 　年　　12　　月　　20　　日
                  刑事第三庭    審判長法　官  郭玫利  
                                      法　官  王美玲
                                      法　官  林臻嫺
以上正本證明與原本無異。
如不服本判決應於收受送達後20日內向本院提出上訴書狀，其未
敘述上訴理由者，並得於提起上訴後20日內向本院補提理由書（
均須按他造當事人之人數附繕本）「切勿逕送上級法院」。
　　　　　　　　　　　　　　　　　　　書記官  劉素玲
中　　華　　民　　國　　111 　年　　12　　月　　20　　日
附錄本案論罪科刑法條：　　　　　　　　　　　　　　　　　
洗錢防制法第2條
本法所稱洗錢，指下列行為：
一、意圖掩飾或隱匿特定犯罪所得來源，或使他人逃避刑事追訴
    ，而移轉或變更特定犯罪所得。
二、掩飾或隱匿特定犯罪所得之本質、來源、去向、所在、所有
    權、處分權或其他權益者。
三、收受、持有或使用他人之特定犯罪所得。
　　
洗錢防制法第14條
有第二條各款所列洗錢行為者，處7年以下有期徒刑，併科新臺
幣5百萬元以下罰金。
前項之未遂犯罰之。
前二項情形，不得科以超過其特定犯罪所定最重本刑之刑。

中華民國刑法第339條之4
犯第339條詐欺罪而有下列情形之一者，處1年以上7年以下有期
徒刑，得併科1百萬元以下罰金：
一、冒用政府機關或公務員名義犯之。
二、三人以上共同犯之。
三、以廣播電視、電子通訊、網際網路或其他媒體等傳播工具，
    對公眾散布而犯之。
前項之未遂犯罰之。